臺灣屏東地方法院刑事判決　　　　　　　100年度易字第737號
公　訴　人　臺灣屏東地方法院檢察署檢察官
被　　　告　李宗義
上列被告因竊盜案件，經檢察官提起公訴（100 年度偵字第4756
號），本院判決如下：
    主  文
李宗義竊盜，累犯，處有期徒刑肆月，如易科罰金，以新臺幣壹
仟元折算壹日。
    事  實
一、李宗義前於民國96年間，因搶奪案件，經本院以96年度訴字
    第790 號判決處有期徒刑1 年2 月，減為有期徒刑7 月，並
    經臺灣高等法院高雄分院（下稱雄高分院）以97年度上訴字
    第1331號判決上訴駁回確定；又於97年間，因竊盜案件，經
    本院以96年度易字第1028號判決有期徒刑4 月、5 月，應執
    行有期徒刑8 月，並經雄高分院以97年度上易字第681 號判
    決上訴駁回確定；另因竊盜案件，經本院以97年度易字第15
    號判決有期徒刑5 月、4 月，應執行有期徒刑8 月，並經雄
    高分院以97年度上易字第767 號判決上訴駁回確定；再因竊
    盜案件，經臺灣高雄地方法院以97年度易字第541 號判決有
    期徒刑4 月確定，上開各罪復經雄高分院以98年度聲字第95
    8 號裁定應執行有期徒刑2 年確定，於99年8 月9 日縮刑期
    滿執行完畢。詎李宗義猶不知悔改，竟意圖為自己不法之所
    有，基於竊取他人財物之犯意，於前開有期徒刑執行完畢後
    5 年內之100 年4 月30日下午1 時許，在位於屏東縣鹽埔鄉
    ○○路20之5 號之大仁科技大學旁，見尤玉華所有交由其子
    張育瑞使用之車號CP6- 893號普通重型機車鑰匙未取下，遂
    以持該鑰匙啟動電門發動該機車之方式，徒手竊取該機車，
    得手後以該機車作為代步工具使用。嗣於翌日（即100 年5
    月1 日）凌晨0 時3 分許，李宗義騎乘該機車行經位於屏東
    縣九如鄉○○路○ 段某處之「新潮流釣蝦場」前時為警查獲
    ，而悉上情。
二、案經屏東縣政府警察局里港分局報告臺灣屏東地方法院檢察
    署檢察官偵查起訴。
    理  由
壹、程序部分：
    按被告以外之人於審判外之陳述，經當事人於審判程序同意
    作為證據，法院審酌該言詞陳述或書面陳述作成時之情況，
    認為適當者，亦得為證據，刑事訴訟法第159 條之5 第1 項
    定有明文。又傳聞法則之重要理論依據，在於傳聞證據未經
    當事人之反對詰問予以核實，乃予排斥，惟若當事人已放棄
    對原供述人之反對詰問權，於法院審判時表明同意該等傳聞
    證據可作為證據，基於證據資料愈豐富，愈有助於真實發現
    之理念，並貫徹刑事訴訟法修法加重當事人進行主義之精神
    ，確認當事人對於證據能力有處分權之制度，傳聞證據經當
    事人同意作為證據，法院認為適當者，亦得為證據。查本件
    被告李宗義對證人張育瑞於警詢中所為陳述，暨卷附其他具
    傳聞證據性質之證據，均表示同意其證據能力（見本院卷第
    46頁及第86頁），且本院審酌該等證據作成時之情況及取得
    過程等節，認為以之為證據使用，應屬適當，是依刑事訴訟
    法第159 條之5 之規定，均有證據能力。
貳、實體事項：
一、訊據被告矢口否認有何竊盜犯行，辯稱：該機車僅價值新臺
    幣（下同）200 元，而且放在路邊，應該是沒有人要的東西
    ，伊不認為撿人家不要的東西算偷云云，經查：
  (一)、被告有於100 年4 月30日下午1 時許，在位於屏東縣鹽埔
      鄉○○路20之5 號之大仁科技大學旁，以持置於車號CP6-
      89 3號普通重型機車上之鑰匙，啟動該機車電門之方式，
      騎走該部機車作為代步工具之事實，業為被告於警詢、偵
      查及本院審理中所自承，且與證人即被害人張育瑞於警詢
      中之證述情節相符，並有屏東縣警察局里港分局扣押筆錄
      、扣押物品目錄表、扣押物品收據（見警卷第10至14頁）
      、車輛詳細資料報表、屏東縣政府警察局車輛協尋電腦輸
      入單、贓物認領保管單（見警卷第19至21頁）及採證照片
      2 張（見警卷第24頁）等在卷可稽，堪信為真。
  (二)、被告雖辯稱：該機車僅價值200 元，又放在路邊，是沒有
      人要的東西云云，惟查：該機車為93年9 月出廠，有前引
      之車輛詳細資料報表在卷可查，是該機車車齡約為6 年多
      ，固已非新車，惟其估計現值尚有20,000元之事實，亦有
      前引之屏東縣政府警察局車輛協尋電腦輸入單在卷可證，
      復參以該車外觀雖有自然使用痕跡，然並無何破損或毀壞
      等情事，有前引之採證照片附卷可佐，以一般社會通念觀
      之，尚無有誤認該機車業遭棄置之可能。再衡以被告係以
      轉動置於機車電門上鑰匙之方式，發動該機車騎乘離去而
      取得該機車得手之事實，業據被告於警詢、偵查及本院審
      理中所自承，苟車主果有丟棄該機車之意圖，實殊難想像
      為何有將機車鑰匙插於電門上之舉止，是益可證該機車僅
      係因車主使用後忘將鑰匙取下即離去，而非已丟棄該機車
      至明。況以重型機車之重量及體積本即難期望車主能將機
      車隨身攜帶，將機車停放於路邊本即屬社會常情且為使用
      機車之必然情況，被告徒以上開情詞置辯，實為事後卸責
      之語，無足可採。
  (三)、綜上所述，本件事證明確，被告犯行堪以認定，應予依法
      論科。
二、核被告所為，係犯刑法第320 條第1 項之竊盜罪。被告前曾
    受事實欄所載之有期徒刑執行完畢，有臺灣高等法院被告前
    案紀錄表在卷可按，其於受有期徒刑執行完畢後5 年內，故
    意再犯本件有期徒刑以上之罪，為累犯，應依刑法第47條第
    1 項規定，加重其刑。爰審酌被告正值青壯，竟仍不思循正
    途賺取所需，僅因貪圖小利，即犯本件竊盜犯行，顯見其漠
    視他人財物之所有權，守法意識薄弱，惡性非輕，對民眾財
    產安全及社會治安均非無相當危害，犯後復飾詞狡辯，於偵
    、審程序中均未有絲毫悔意，兼衡被告智識、職業、家庭狀
    況等一切情狀，量處如主文所示之刑，併諭知易科罰金之折
    算標準。
據上論斷，應依刑事訴訟法第299 條第1 項前段，刑法第320 條
第1 項、第47條第1 項、第41條第1 項前段，刑法施行法第1 條
之1 ，判決如主文。
本案經檢察官鍾佩真到庭執行職務。
中    華    民    國   100    年    8     月    5     日
                  刑事第一庭    審判長法  官  徐美麗
                                      法  官  許瑜容
                                      法  官  薛侑倫
以上正本證明與原本無異。
如不服本判決應於收受判決後10日內向本院提出上訴書狀，並應
敘述具體理由；其未敘述上訴理由者，應於上訴期間屆滿後20日
內向本院補提理由書（均須按他造當事人之人數附繕本）「切勿
逕送上級法院」。
中    華    民    國   100    年    8     月    5     日
                                      書記官  邱郁芸
附錄本件論罪科刑法條：
中華民國刑法第320條
（普通竊盜罪、竊佔罪）
意圖為自己或第三人不法之所有，而竊取他人之動產者，為竊盜
罪，處5 年以下有期徒刑、拘役或5 百元以下罰金。
意圖為自己或第三人不法之利益，而竊佔他人之不動產者，依前
項之規定處斷。
前2 項之未遂犯罰之。